【裁判字號】    88,易,1109
【裁判日期】    890531
【裁判案由】    妨害公務
【裁判全文】
臺灣雲林地方法院刑事判決                        八十八年度易字第一一九號
    公  訴  人  臺灣雲林地方法院檢察署檢察官
    被      告  甲○○
右被告因妨害公務案件，經檢察官提起公訴（八十八年度偵字第五三九二號），本院
判決如左：
    主  文
甲○○為違背公務員所施查封之標示效力之行為，處拘役貳拾日，如易科罰金，以
佰元折算壹日。
    事  實
一、甲○○因積欠萬味香食品股份有限公司〔下稱萬味香公司〕新台幣〔下同〕十五
    萬元，經萬味香公司向本院聲請本票裁定強制執行確定後，聲請本院民事執行處
    執行，旋由本院院書記官陳善永督同執達員陳秋敬，及萬味香公司代理人乙○○
    ，於民國八十七年六月十六日，至雲林縣西螺鎮東興里東興五九之一號甲○○住
    處，查封甲○○所有東芝牌雙門電冰箱乙台、東芝牌二十八吋電視機乙台、及馬
    自達自用小客貨車乙輛等動產，嗣執行人員逐一將封條貼示於各該動產後，向甲
    ○○朗讀確認無誤，由甲○○在查封筆錄債務人欄及保管人欄簽名，並在本院指
    封及保管切結書上之保管人欄簽名，將上揭查封物交付甲○○保管。詎甲○○明
    知上揭動產，已經本院查封，其雖保有所有權，惟應靜待本院處理，不得任意隱
    匿，竟於八十七年七月初某日，將其住處內所有物品，連同上揭查封之動產遷移
    他處，未向本院陳報而隱匿之，致本院八十八年九月九日下午三時公告現場公開
    拍賣程序無法進行，而違背查封之標示效力之行為。
二、案經本院函請臺灣雲林地方法院檢察署檢察官偵查起訴。
    理  由
一、訊之被告甲○○，對於右揭時地，經本院查封其所有東芝牌雙門電冰箱乙台、東
    芝牌二十八吋電視機乙台、及馬自達自用小客貨車乙輛等動產，並交其切結保管
    ，嗣將上揭物品遷移他處，致本院公告拍賣程序無法進行等情不諱，惟辯稱：伊
    當時經商失敗，因搬家不知要通知法院，現在上揭物品，仍由伊保管著云云。惟
    查，右揭事實，已據證人陳善永即本院書記官證以：當時有跟他〔指被告甲○○
    〕說查封物，要提交供本院執行，也跟他說縱使租期屆滿搬遷，上揭物品既經本
    院查封，仍應依法執行，有告知他嚴重性，他表示租期到期才搬遷，我們仍請他
    盡速將查封物送交執行、或清償債務，嗣於八十七年九月二十一日傳喚他到庭，
    經郵差以遷移不明退回等語。並有本院八十七年度執字第二四六七號民事執行卷
    宗內附之八十七年六月十六日、同年九月九日執行筆錄影本附卷可稽。參以被告
    甲○○明知其屆時搬家，應將本院查封而交其保管之該動產，交付本院執行拍賣
    ，其竟不將該動產交付本院執行、亦未向本院陳報其當時之住居所，致本院傳喚
    無著，而無從公告拍賣該動產，其有隱匿之故意，至為灼然。被告辯稱因搬家不
    知要通知本院等情，應係犯後卸飾之舉，實無足取。再者，該查封之動產，經被
    告甲○○切結保管，其雖保有所有權，惟應隨時靜待本院處理，其竟將之遷移他
    處而隱匿之，復未向本院陳報，致本院拍賣程序無從進行，其違背查封之標示效
    力之行為意圖至明。事證明確，被告犯行堪以認定。
二、核被告所為，係犯刑法第第一百三十九條之違背查封效力罪行。爰審酌被告未有
    前科紀錄，有台灣雲林地方法院檢察署刑案資料查註紀錄表、及本院被告全國前
    案紀錄表可按，其因一時貪念，將本院查封交其保管之該動產隱匿，造成債權人
    求償不能，參以本罪影響法院執行之公信力，及債權人之權利，情節非輕，惟被
    告堅稱該查封動產，現仍由其保管，未予處分，且坦承犯行，其動機、目的、手
    段、犯後態度尚佳等一切情狀，量處如主文所示之刑，並諭知易科罰金之折算標
    準。
據上論斷，應依刑事訴訟法第二百九十九條第一項前段，刑法第一百三十九條、第四
十一條，罰金罰鍰提高標準條例第一條前段、第二條，判決如主文。
本案經檢察官王淑月到庭執行職務。
中      華      民      國    八十九    年      五      月    三十一    日
                                        臺灣雲林地方法院刑事第一庭
                                            法  官  林  秋  火
右正本證明與原本無異
如不服本判決，應於判決送達後十日內，向本院提出上訴狀。（須附繕本）
                                            書記官  林  芳  杰
中      華      民      國    八十九    年      六      月      一      日
刑法第一百三十九條
損壞、除去或污穢公務員所施之封印或查封之標示，或為違背其效力之行為，處一年
以下有期徒刑、拘役或三百元以下罰金。


司法院資訊處製作；財團法人民間司法改革基金會備份。
